# 请问长投顺流交易和逆流交易

提问人：pdhaid 时间：2010-06-19 09:01:48
在顺流交易的CPA2009教材上，提到 “投资企业在采用权益法确认应享有联营企业或合营企业的投资损益时，应抵消该未实现内部交易损益的影响，同时调整对联营企业或合营企业长期股权投资的账面价值”
这个调整对联营企业长投账面价什么意思？逆流交易好像就没有最后这一句话。
但是，从 逆流交易的分录来看，在合并报表上不是正好要调整长投和存货么
借：长期股权投资　　 80 　　　　贷：存货　　　　　　 80 而对于顺流交易来说，合并报表上的分录，不是根本就没有对于长投的调整，而仅仅是对于投资收益的调整么？
借：营业收入　　（1000×20%） 200 　　　　贷：营业成本　　（600×20%） 120 　　　　　　投资收益 　　　　80不太明白顺流交易提到“同时调整对联营企业或合营企业长期股权投资的账面价值”是为什么，请高手讲解，谢谢

回答人：chenyiwei
回复 楼主 pdhaid 的帖子http://bbs.esnai.com/viewthread. ... p;page=1#pid5163226

提问人：心海拂清风 时间：2016-12-31 10:09:44
陈老师，该帖子显示已删除或者正在审核？谢谢。

回答人：chenyiwei
奇怪？我再看一下，谢谢！